【裁判字號】    97,裁,3422
【裁判日期】    970630
【裁判案由】    印花稅
【裁判全文】
最  高  行  政  法  院  裁  定
                                      97年度裁字第3422號
上  訴  人  易山營造有限公司
代  表  人  甲○○
被 上訴 人  宜蘭縣政府地方稅務局
代  表  人  乙○○
上列當事人間印花稅事件，上訴人對於中華民國97年3月20日臺
北高等行政法院96年度訴字第2092號判決，提起上訴，本院裁定
如下：
    主  文
上訴駁回。
上訴審訴訟費用由上訴人負擔。
    理  由
一、按對於高等行政法院判決之上訴，非以其違背法令為理由，
    不得為之，行政訴訟法第242條定有明文。依同法第243條第
    1項規定，判決不適用法規或適用不當者，為違背法令；而
    判決有同條第2項所列各款情形之一者，為當然違背法令。
    是當事人對於高等行政法院判決上訴，如依行政訴訟法第24
    3條第1項規定，以高等行政法院判決有不適用法規或適用不
    當為理由時，其上訴狀或理由書應有具體之指摘，並揭示該
    法規之條項或其內容；若係成文法以外之法則，應揭示該法
    則之旨趣；倘為司法院解釋或本院之判例，則應揭示該判解
    之字號或其內容。如以行政訴訟法第243條第2項所列各款情
    形為理由時，其上訴狀或理由書，應揭示合於該條項各款之
    事實。上訴狀或理由書如未依此項方法表明，或其所表明者
    與上開法條規定不合時，即難認為已對高等行政法院判決之
    違背法令有具體之指摘，其上訴自難認為合法。
二、本件上訴人對於高等行政法院判決上訴，係以：本件上訴人
    就「外埔鄉○○○段000-0-0-0-0地號工程」合約書及「隘
    口一次配電變電所統包工程-土木、建築附屬工程」合約書2
    本，均已依印花稅法規定貼足印花稅票，顯見上訴人並無逃
    漏印花稅之意圖與事實，未蓋印花騎縫章僅屬行為錯誤，依
    司法院釋字第339號解釋意旨，不應比照漏稅罰處罰，原判
    決認事用法自有違誤等語，為其理由。惟查本件原判決業已
    敘明：本件系爭「隘口一次配電變電所統包工程-土木、建
    築附屬工程」合約書上所貼用之印花稅票，僅於印花稅票之
    連綴處蓋章，未於每枚稅票與原件紙面騎縫處，加蓋圖章註
    銷，此有該合約書貼有印花稅票之頁面影本附於原處分卷可
    憑，上訴人違反印花稅法第10條規定，堪予認定。本件上訴
    人雖已貼用印花稅票並於連綴處蓋章，惟全張印花稅票與原
    件紙面騎縫處並未蓋章銷花，可供揭下重複使用，即難認已
    完成繳納。被上訴人據以裁罰，並無違誤。另系爭「隘口一
    次配電變電所統包工程一土木、建築附屬工程」合約書，其
    銷花不符規定金額新台幣126,000元，已超過稅務違章案件
    減免處罰標準可減免範圍，自無比照按1倍裁罰之依據。且
    按稅務違章案件裁罰金額或倍數參考表規定「違章情形：違
    反第10條規定貼用印花稅票，未經註銷或註銷不合規定者。
    裁罰金額或倍數：照未經註銷或註銷不合規定之印花稅票數
    額處5倍罰鍰。」，是被上訴人並無違反比例原則及逾越處
    罰之必要程度等情甚詳。上訴意旨泛稱其並無逃稅之意圖，
    不應比照漏稅罰處罰等語，而未具體表明原判決有何違背法
    令，或合於不適用法規、適用法規不當、或行政訴訟法第24
    3條第2項所列各款之情形，難認對該判決之如何違背法令已
    有具體之指摘。依首揭說明，應認其上訴為不合法。又司法
    院釋字第339號解釋乃在說明有關貨物稅條例之財政部函釋
    不問行為人有無漏稅事實，概處漏稅額2至10倍之罰鍰規定
    ，應不予適用，惟與本件情節不同，自難援引而為有利上訴
    人之判斷，附此指明。
三、據上論結，本件上訴為不合法。依行政訴訟法第249條第1項
    前段、第104條、民事訴訟法第95條、第78條，裁定如主文
    。
中    華    民    國    97    年    6     月    30    日
                    最高行政法院第一庭
                        審判長法官  鄭  淑  貞
                              法官  林  樹  埔
                              法官  黃  合  文
                              法官  鄭  小  康
                              法官  帥  嘉  寶
以  上  正  本  證  明  與  原  本  無  異
中    華    民    國    97    年    7     月    1     日
                              書記官  郭  育  玎


司法院資訊處製作；財團法人民間司法改革基金會備份。
